【裁判字號】    98,審訴,2730
【裁判日期】    981204
【裁判案由】    偽造文書
【裁判全文】
臺灣桃園地方法院刑事判決            98年度審訴字第2730號
公  訴  人  臺灣桃園地方法院檢察署檢察官
被      告  乙○○
上列被告因偽造文書案件，經檢察官提起公訴（98年度偵字第19
067 號），被告於本院準備程序進行中，就被訴事實為有罪之陳
述，經本院告知簡式審判程序意旨，並聽取公訴人及被告之意見
後，本院合議庭裁定改依簡式審判程序審理，茲判決如下：
    主      文
乙○○行使偽造私文書，足以生損害於公眾及他人，累犯，處有
期徒刑陸月，如易科罰金，以新臺幣壹仟元折算壹日，行政院環
保署廢機動車輛回收管制聯單上偽造之「甲○○」、「丙○○」
署押各壹枚均沒收。
    事實及理由
一、犯罪事實：緣乙○○前於民國92年間因違反職役職責案件，
    經國防部北部地方軍事法院桃園分院以92年度桃審字第182
    號判決判處有期徒刑6 月而確定在案，於92年12月11日易科
    罰金執行完畢；復於93年間因竊盜案件，經臺灣苗栗地方法
    院以93年度苗簡字第712 號判決判處有期徒刑3 月而確定在
    案；又於93年間又因違反職役職責案件，經國防部北部地方
    軍事法院以93年度信審字第253 號判決判處有期徒刑1 年6
    月而確定在案，上開二罪嗣經國防部高等軍事法院以95年度
    聲字第2 號裁定應執行刑為有期徒刑1 年9 月而確定在案，
    於95年8 月23日執行完畢（於本案均構成累犯）。詎其仍不
    知悔改，復意圖為自己不法之所有，於97年4 月28日22時許
    ，在其位於苗栗縣通霄鎮通南里15鄰67號之2 （起訴書誤載
    為67之2 號）住處內，竊取其父甲○○所有之牌照號碼為MF
    -9909 號自用小客車（嗣經甲○○撤回告訴，而經臺灣桃園
    地方法院檢察署檢察官為不起訴處分）及其弟丙○○之國民
    身分證（未據告訴、起訴）後，另意圖為自己不法所有及行
    使偽造私文書之犯意，於翌日17時許，駕駛上開竊得之車輛
    前往臺北縣蘆洲市○○○路300 號對面之停車場，持上開竊
    得之丙○○國民身分證，向不知情之址設於臺北縣樹林市○○街67巷11號之「發輝環保工程有限公司」員工陳柏諭表示
    其係丙○○本人，與車主甲○○係父子關係，其父親委託其
    將這台車賣掉，而以於陳柏諭所提出之行政院環保署廢機動
    車輛回收管制聯單上之車主簽名欄、代辦人姓名欄內分別偽
    造「甲○○」、「丙○○」署押各1 枚之方式，偽造行政院
    環保署廢機動車輛回收管制聯單之私文書1 紙，表彰甲○○
    報廢前開車輛，由丙○○代理之旨，足生損害於甲○○、丙○○、「發輝環保工程有限公司」及行政院環保署管制廢機
    動車輛之正確性，再將之交付陳柏諭收執，而為行使，致陳
    柏諭陷於錯誤，並交付新臺幣1 萬元之價金收購之，嗣經甲○○報警處理，始為警循線查悉上情。
二、證據名稱：
  (一)被告乙○○於檢察官訊問及本院審理時之自白。
  (二)證人即被害人甲○○於警詢、檢察官訊問及本院準備程序
      時之證述，證人即被害人丙○○於警詢及本院準備程序時
      之證述，證人陳柏諭於警詢及檢察官訊問時之證述。
  (三)贓物認領保管單、行政院環保署廢機動車輛回收管制聯單
      及查獲現場照片4 張。
  (四)臺灣高等法院被告前案紀錄表1 份。
三、核被告所為，係犯刑法第216 條、第210 條行使偽造私文書
    罪、同法第339 條第1 項詐欺取財罪。被告偽造「甲○○」
    、「丙○○」署押，為偽造私文書之階段行為，又偽造行政
    院環保署廢機動車輛回收管制聯單後持以行使，其偽造之低
    度行為，為行使之高度行為所吸收，不另論罪。被告持偽造
    之行政院環保署廢機動車輛回收管制聯單及竊得之身分證詐
    取財物，係以一行為觸犯行使偽造私文書、詐欺取財二罪，
    為想像競合犯，應依刑法第55條規定，從一重之行使偽造私
    文書罪論處。又公訴人於起訴書犯罪事實欄中未論及詐欺取
    財罪部分，惟此部分與行使偽造私文書罪部分乃具有想像競
    合犯之裁判上一罪關係，並經蒞庭檢察官於本院準備程序及
    審判期日補充增列之（見本院98年11月19日準備程序筆錄）
    ，是本院自應併予審究，併此敘明。另被告有如犯罪事實欄
    所示刑之執行紀錄，此有臺灣高等法院被告前案紀錄表1 份
    附卷足稽，被告於受有期徒刑之執行完畢後，5 年內故意再
    犯本件有期徒刑以上之罪，為累犯，應依刑法第47條第1 項
    規定，加重其刑。爰審酌被告之素行、所用手段及動機，所
    得利益之價值，所生危害程度，及其犯後能坦承犯行、生活
    狀況與智識程度等一切情狀，量處如主文所示之刑，並諭知
    易科罰金之折算標準。至被告偽造之行政院環保署廢機動車
    輛回收管制聯單之私文書1 紙，業經交付予陳柏諭據以行使
    ，而非被告所有，毋庸宣告沒收；又前開私文書上偽造之「
    甲○○」、「丙○○」署押各1 枚，不問屬於犯人與否，均
    應依刑法第219 條規定宣告沒收。
四、應適用之法條：刑事訴訟法第299 條第1 項前段、第273 條
    之1 第1 項、第310 條之2 、第454 條第1 項，刑法第216
    條、第210 條、第339 條第1 項、第55條、第47條第1 項、
    第41條第1 項前段、第219 條，刑法施行法第1 條之1 第1
    項、第2 項前段。
五、如不服本判決，得自收受送達之翌日起10日內向本院提出上
    訴狀（應附繕本），其未敘述上訴理由者，應於上訴期間屆
    滿後20日內補提理由書狀於本院，上訴於臺灣高等法院。
本案經檢察官丁俊成到庭執行職務。
中    華    民    國    98    年    12    月    4     日
                      刑事庭  法  官  林靜梅
以上正本證明與原本無異。
如不服本判決應於收受判決後10日內向本院提出上訴書狀，並應
敘述具體理由。其未敘述上訴理由者，應於上訴期間屆滿後20日
內向本院補提理由書 (均須按他造當事人之人數附繕本)「 切勿
逕送上級法院」。
                              書記官  施春祝
中    華    民    國    98    年    12    月    4     日
附錄論罪科刑依據之法條：
中華民國刑法第210 條
偽造、變造私文書，足以生損害於公眾或他人者，處5 年以下有
期徒刑。
中華民國刑法第216 條
行使第210 條至第215 條之文書者，依偽造、變造文書或登載不
實事項或使登載不實事項之規定處斷。
中華民國刑法第339 條
意圖為自己或第三人不法之所有，以詐術使人將本人或第三人之
物交付者，處5 年以下有期徒刑、拘役或科或併科1 千元以下罰
金。
以前項方法得財產上不法之利益或使第三人得之者，亦同。
前二項之未遂犯罰之。


司法院資訊處製作；財團法人民間司法改革基金會備份。
